【裁判字號】    97,小上,11
【裁判日期】    971202
【裁判案由】    給付管理費
【裁判全文】
臺灣苗栗地方法院民事判決              97年度小上字第11號
上  訴  人  乙○○
被上訴人    縣府豪門公寓大廈管理委員會
法定代理人  甲○○
上列當事人間請求給付管理費事件，上訴人對於中華民國97年7
月25日本院苗栗簡易庭97年度苗小字第259 號第一審判決提起上
訴，本院判決如下：
    主  文
上訴駁回。
第二審訴訟費用新臺幣壹仟伍佰元由上訴人負擔。
    事實及理由
一、本件上訴意旨略以：按區分所有權人會議除第28條規定外，
    由具區分所有權人身分之管理負責人、管理委員會主任委員
    或管理委員為召集人，公寓大廈管理條例第25條第3 項前段
    定有明文。被上訴人之法定代理人甲○○未具區分所有權人
    身分，原審未就被上訴人是否經合法代理詳加審酌，屬民事
    訴訟法第469 條第4 項「當事人於訴訟未經合法代理」之判
    決當然違背法令，為此提起上訴。並聲明：原判決廢棄；被
    上訴人在第一審之訴駁回。
二、按對於小額程序之第一審裁判之上訴，非以其違背法令為理
    由不得為之；小額程序之第二審判決，依上訴意旨足認上訴
    為無理由者，得不經言詞辯論判決駁回之。民事訴訟法第43
    6 條之24第2 項、第436 條之29第2 款分別定有明文。經查
    ：
  (一)按「區分所有權人會議除第二十八條規定外，由具區分所有
    權人身分之管理負責人、管理委員會主任委員或管理委員為
    召集人」；「公寓大廈成立管理委員會者，應由管理委員互
    推1 人為主任委員，主任委員對外代表管理委員會。主任委
    員、管理委員之選任、解任、權限與其委員人數、召集方式
    及事務執行方法與代理規定，依區分所有權人會議之決議。
    但規約另有規定者，從其規定」；「區分所有權人會議依前
    條規定未獲致決議、出席區分所有權人之人數或其區分所有
    權比例合計未達前條定額者，召集人得就同一議案重新召集
    會議；其開議除規約另有規定出席人數外，應有區分所有權
    人3 人並5 分之1 以上及其區分所有權比例合計5 分之1 以
    上出席，以出席人數過半數及其區分所有權比例占出席人數
    區分所有權合計過半數之同意作成決議」公寓大廈管理條例
    第25條第3 項前段、第29條第2 項、第32條第1 項分別定有
    明文。準此，區分所有權人會議之召集人以具備區分所有權
    人身分之管理委員即為已足，不以由主任委員召集為必要。
    而記載於規約之事項，若該規約係經合法訂定或修改，未違
    反公寓大廈管理條例之禁止規定，自對全體區分所有權人均
    生拘束力。
  (二)被上訴人於民國96年3 月17日由具區分所有權人身分之管理
    委員簡宗圻為召集人，召開第3 屆區分所有權人大會第1 次
    會議，因出席人數未達公寓大廈管理條例第31條規定而宣佈
    流會。管理委員簡宗圻於96年4 月4 日重新召開第3 屆區分
    所有權人大會第2 次會議，出席人數含委託書為37人（共96
    戶），符合公寓大廈管理條例第32條第1 項規定。該次決議
    修正通過新規約第5 條「為處理區分所有權人之間關係所生
    事務，本社區由區分所有權人（含配偶或直系血親）互選管
    理委員組成管理委員會.... 。 主任委員、副主任委員及財
    務委員，得由當選之區分所有權人授權其配偶或直系血親住
    戶任之」、第7 條第2 款「各棟管理委員於區分所有權人大
    會中選舉產生，主任委員、副主任委員及各執掌委員，於當
    選後召開第一次臨時委員會時由各委員互相推選產生」，並
    確認第3 屆管理委員共9 人。決議內容以書面送達全體區分
    所有權人並公告後，無書面反對意見超過全體區分所有權人
    及其區分所有權比例合計半數之情況。嗣被上訴人依上開新
    規約規定，於96年4 月19日以管理委員簡宗圻為召集人召開
    管理委員會會議，由出席之7 名管理委員選任管理委員潘秀
    鳳為主任委員，潘秀鳳授權其配偶甲○○擔任主任委員等情
    ，有臺灣桃園地方法院96年度壢小字第1841號判決、被上訴
    人96年4 月4 日區分所有權人大會會議紀錄及96年4 月19日
    管理委員會議紀錄等件在卷可佐（見原審卷第42至51頁、第
    135 至138 頁），堪認為真實。
  (三)被上訴人於96年4 月4 日區分所有權人會議之召集人及決議
    過程，既符合公寓大廈管理條例規定，依公寓大廈管理條例
    第32條第2 項規定，該次決議視為成立，修正之新規約即屬
    有效。而主任委員之選任，規約另有約定者，依公寓大廈管
    理條例第29條第2 項但書之規定，應優先從其約定。被上訴
    人管理委員會於96年4 月19日選任具區分所有權人身分之管
    理委員潘秀鳳為主任委員，潘秀鳳再依規約第5 條授權其配
    偶甲○○擔任主任委員，依公寓大廈管理條例第29條第2 項
    本文之規定，應認甲○○為被上訴人合法之代表人，並無上
    訴人所稱未經合法代理之情事。原審判決就此已詳述理由，
    上訴人仍以被上訴人法定代理人甲○○不具備區分所有權人
    身分，主張被上訴人未經合法代理云云，委不足採。
四、從而，原審判決於法並無違誤，上訴意旨以前述情詞，指摘
    原判決違背法令，而提起本件上訴，顯無理由，爰依上開規
    定，不經言詞辯論，逕以判決駁回上訴人之上訴。
五、據上論結，本件上訴為無理由，依民事訴訟法第436 條之32
    第1 項、第2 項、第436 條之29第2 款、第436 條之19第1
    項、第449 條第1 項、第78條，判決如主文。
中    華    民    國    97    年    12    月    2     日
            民事庭審判長法  官  詹駿鴻
                        法  官  伍偉華
                        法  官  吳國聖
以上正本係照原本作成。
本判決不得再上訴。
                        書記官  葉俊宏
中    華    民    國    97    年    12    月    2     日


司法院資訊處製作；財團法人民間司法改革基金會備份。
